【裁判字號】    89,訴,595
【裁判日期】    890406
【裁判案由】    毒品危害防制條例
【裁判全文】
臺灣臺中地方法院刑事判決                          八十九年度訴字第五九五號
    公  訴  人  臺灣台中地方法院檢察署檢察官
    被      告  甲○○
右列被告因毒品危害防制條例案件，經檢察官提起公訴（八十九年度毒偵字第一一六
、一一○八、一三八○號），本院判決如左：
    主  文
甲○○連續施用第一級毒品，累犯，處有期徒刑拾月；又連續施用第二級毒品，累犯
，處有期徒刑陸月，扣案之安非他命壹包（毛重零點肆公克）沒收銷燬之。主刑部分
應執行有期徒刑壹年貳月。
    事  實
一、甲○○（原姓名王福益）前曾因違反麻醉藥品管理條例案件，經本院於民國八十
    五年十月二十八日判處有期徒刑六月，得易科罰金確定，甫於同年十二月十七日
    易科罰金執行完畢；又於八十五年十月二十九日起至八十六年十月間止之期間，
    因施用毒品案件，經本院八十六年度訴字第一七七四號以無施用傾向，為免刑判
    決確定，再於八十八年間，因施用毒品案件，經本院以八十八年度毒聲字第二○
    六三號裁定送觀察、勒戒後，仍無繼續施用毒品之傾向，經台灣台中地方法院檢
    察署檢察官以八十八年度偵字第八三五○號不起訴處分確定。詎仍不知悔改，復
    基於概括犯意，自民國八十八年七月間起至八十九年二月一日止，先後多次在臺
    中縣梧棲鎮○○路五三號之一住處等地，以將第二級毒品安非他命置於玻璃管內
    加熱再吸取煙霧之方式，連續施用第二級毒品多次；另自八十九年一月中旬起至
    同年月三十一日止，在同址以將第一級毒品海洛因摻入香煙吸食之方式，連續施
    用第一級毒品多次。嗣先於八十八年八月八日下午十四時二十分許，因另涉竊盜
    案件在內政部警政署國道公路警察局省道第二隊刑事組偵訊時，經警採尿送驗；
    復於八十九年二月一日下午十八時許，在梧棲鎮○○路六號前為警查獲，並扣得
    其所有之安非他命一包（毛重○˙四公克），並再經警採集其尿液送檢驗結果，
    前後二者均呈甲基安非他命陽性反應。又其於八十九年二月一日為警查獲後，經
    解送台灣台中地方法院檢察署，由該署依本院八十八年毒聲字第五四五一號裁定
    移送台灣台中看守所附設勒戒處所實施觀察勒戒，於次日由該所實施尿液篩檢結
    果，呈鴉片類及安非他命類陽性反應。而甲○○經依本院八十八年度毒聲字第五
    四五一號裁定送觀察、勒戒後，認有繼續施用毒品之傾向。
二、案經內政部警政署國道公路警察局省道第二隊、臺中縣警察局清水分局與台灣台
    中看守所分別報請臺灣臺中地方法院檢察署檢察官偵查起訴。
    理  由
一、右揭事實，業據被告甲○○於審理中坦承不諱，並有被告所有之安非他命一包扣
    案足資佐證，及台中縣衛生局檢驗尿水報告書二紙與被告之濫用藥物尿液檢驗報
    告一紙附卷可稽。再被告曾於八十五年十月二十九日起至八十六年十月間止之期
    間，因施用毒品案件，經本院八十六年度訴字第一七七四號以無施用傾向，為免
    刑判決確定，又於八十八年間，因施用毒品案件，經本院以八十八年度毒聲字第
    二○六三號裁定送觀察、勒戒後，仍無繼續施用毒品之傾向，經台灣台中地方法
    院檢察署檢察官以八十八年度偵字第八三五○號為不起訴處分確定。亦有本院刑
    事判決、臺灣臺中地方法院檢察署刑案資料查註紀錄表及不起訴處分書各一件在
    卷足憑，本案事證明確，被告犯行洵堪認定。
二、按海洛因、安非他命分別為毒品危害防制條例第二條第一項第一款、第二款所規
    定之第一級、第二級毒品，核被告施用海洛因及安非他命所為，分別係犯毒品危
    害防制條例第十條第一項之施用第一級毒品罪及同條第二項之施用第二級毒品罪
    。被告為施用而持有第一級及第二級毒品，其持有之低度行為，已為施用之高度
    行為所吸收，均不另論罪。被告先後多次施用第一、二級毒品犯行，時間緊接，
    又各觸犯構成要件相同之罪名，顯分別係基於概括之犯意反覆為之，均為連續犯
    ，爰依刑法第五十六條之規定以一罪論，並皆依法加重其刑。被告自八十九年一
    月中旬起至同年月二十八日止之期間，連續施用第一級毒品之犯行，雖未據公訴
    人提起公訴，惟因此部分與已起訴之施用第一級毒品部分，具有連續犯之裁判上
    一罪關係，為起訴效力所及，本院自得併予審理。又被告所犯施用第一級毒品及
    施用第二級毒品二罪間，犯意各別，罪名互殊，應予分論併罰。再被告前曾因違
    反麻醉藥品管理條例案件，經本院判處有期徒刑六月確定，並於八十五年十二月
    十七日執行完畢，有臺灣臺中地方法院檢察署刑案資料查註紀錄表附卷可參，其
    於有期徒刑執行完畢後，五年內再犯有期徒刑以上之本罪，為累犯，應依刑法第
    四十七條規定，遞加重其刑。爰審酌被告施用毒品戕害身心健康，及其犯罪之手
    段、犯罪後之態度等一切情狀，量處如主文所示之刑，並定其應執行刑。扣案之
    安非他命一包（毛重○˙四公克），應依毒品危害防制條例第十八條第一項前段
    規定沒收銷燬之。
據上論斷，應依刑事訴訟法第二百九十九條第一項前段，毒品危害防制條例第十條第
一項、第二項、第二十條第三項、第十八條第一項前段，刑法第十一條前段、第五十
六條、第四十七條、第五十一條第五款，判決如主文。
中      華      民      國      八十九      年      四    月      六    日
        臺灣臺中地方法院刑事第三庭
                                            法  官 張  智  雄
右正本證明與原本無異。
如不服本判決，應於判決送達後十日內向本院提出上訴狀，上訴於臺灣高等法院臺中
分院( 須附繕本 )。
                                             書記官
中    華    民    國      八十九      年       四      月     六    日
附錄論罪科刑法條
毒品危害防制條例第十條：
施用第一級毒品者，處六月以上五年以下有期徒刑。
施用第二級毒品者，處三年以下有期徒刑。


司法院資訊處製作；財團法人民間司法改革基金會備份。
